

# LHASSEN

#### **DEVELOPPEUR WEB**

AURELIEN

Dans le cadre d'une reconversion professionnelle, je suis actuellement à la recherche d'un contrat d'apprentissage d'une durée de 2 ans. Cette formation sera dispensée par ForEach Academy, suivant un rythme de 1 semaine de formation pour 3 semaines en entreprise

# EXPERIENCES PROFESSIONNELLES

# Développeur web stagiaire

Grow your business, Arras

Février 2023 - Mai 2023

Développement d'un site en wordpress dans le cadre d'un stage pour le titre de développeur web et web mobile.

## Moniteur qualité

Trigo Group, Cuincy - Saint-Nazaire

2004 - 2022

Moniteur qualité dans l'automobile, gestion de mur qualité. Inspecteur qualité dans l'aéronautique et sous-marin(contrôle dimensionnel, fonctionnel, visuel et pneumatique).

# Conducteur poids lourds

121ème régiment du Train-Brigadier, Montlhéry

1998 - 2003

Militaire, conducteur PL et SPL

## CONTACT





aurelien.lhassen@gmail.com



Corbehem



linkedin.com/in/lhassen-aurelien

# SOFT SKILLS

- Travail en équipe
- Autonomie
- Rigueur et précision
- Créativité

#### LANGUES

Anglais

# FORMATIONS

# Lycée Fénelon, Cambrai

2022-2023

Formation pour le titre de développeur web et web mobile

#### Lycée Edmond Labbé, Douai

1995-1997

BEP/CAP: Electrotechnique

## Simplon Lille

Février 2024 - Mars 2024

Apple Foundation Program - Développement mobile iOS

## HARD SKILLS













CSS

**JAVASCRIPT** 

REACT

MONGODB

**NODE.JS** 









**GITHUB** 



WORDPRESS

FIGMA

**POSTMAN** 

PHP